【裁判字號】    99,審訴,3297
【裁判日期】    991027
【裁判案由】    毒品危害防制條例
【裁判全文】
臺灣高雄地方法院刑事判決            99年度審訴字第3297號
公  訴  人  臺灣高雄地方法院檢察署檢察官
被      告  甲○○
上列被告因違反毒品危害防制條例案件，經檢察官提起公訴（99
年度毒偵字第4519號），本院合議庭裁定由受命法官獨任進行簡
式審判程式，判決如下：
    主  文
甲○○施用第一級毒品，累犯，處有期徒刑拾月。扣案之注射針
筒壹支，沒收之。
    事  實
一、甲○○前因施用毒品案件，經本院裁定送觀察勒戒後，於民
    國94年3 月25日因無繼續施用傾向出所，並由臺灣高雄地方
    法院檢察署檢察官以94年度毒偵字第1504號為不起訴處分。
    又因竊盜案件，經臺灣高等法院高雄分院以95年度上易字第
    89號判決判處有期徒刑1 年2 月確定；復因施用毒品案件，
    經本院以95年度訴字第545 號判決判處有期徒刑8 月確定。
    前開2 罪，並經臺灣高等法院高雄分院以96年度聲減字第
    179 號裁定減刑並定應執行刑有期徒刑10月確定，而於96年
    7 月15日執行完畢（構成累犯）。詎甲○○仍未戒絕毒癮，
    竟基於施用第一級毒品海洛因之犯意，於99年6 月1 日某時
    許，在其位於高雄縣鳳山市○○○路290 巷38號住處內，以
    將海洛因置入針筒內注射之方式，施用第一級毒品海洛因1
    次。嗣於99年6 月4 日中午12時30分許，在高雄縣鳳山市○
    ○○路與王生明路口，因形跡可疑為警查獲，並扣得其所有
    、預備供其施用海洛因所用之注射針筒1 支（未使用過）。
    經徵得其同意採集尿液送驗，結果呈嗎啡陽性反應，始悉上
    情。
二、案經高雄縣政府警察局鳳山分局報告臺灣高雄地方法院檢察
    署檢察官偵查起訴。
    理  由
一、程序部分
    本件被告甲○○所犯為死刑、無期徒刑或最輕本刑為3 年以
    上有期徒刑以外之罪，其於準備程序中就被訴事實為有罪之
    陳述，經告知簡式審判程序之旨，並聽取公訴人及被告之意
    見後，依刑事訴訟法第273 條之1 第1 項規定，裁定由受命
    法官獨任進行簡式審判程序，合先敘明。
二、論罪科刑所憑之證據及理由：
    訊據被告甲○○對於上揭施用第一級毒品犯行於本院審理時
    供承不諱，且被告於99年6 月4 日為警查獲後所採集之尿液
    ，經送檢驗之結果，確呈嗎啡陽性反應，此有台灣檢驗科技
    股份有限公司99年6 月18日KＺ000000000000濫用藥物檢驗報
    告及高雄縣政府警察局鳳山分局偵辦毒品案件嫌疑人尿液採
    集編號對照表（尿液編號：152 號）各1 份附卷可稽。此外
    ，復有被告所有預備供其施用第一級毒品所用之注射針筒1
    支扣案可憑，是被告之自白核與事實相符，應堪採信。本案
    事證明確，被告上開施用第一級毒品犯行，堪以認定。
三、論罪科刑：
  (一)修正之毒品危害防制條例第20條就施用毒品者，祇於「初犯
    」及「5 年後再犯」二種情形，有其追訴條件之限制，即須
    於初犯經觀察、勒戒或強制戒治釋放後，5 年內均無施用毒
    品之行為，始能認其前所實施之觀察、勒戒或強制戒治已足
    遮斷毒癮，而得於5 年後再犯時，再予適用初犯之規定，重
    行觀察、勒戒等程式。倘5 年內已經再犯，被依法追訴處罰
    ，縱其第3 次（或第3 次以上）施用毒品之時間在初犯釋放
    5 年以後，即與「5 年後再犯」之情形有別，且因已於「5
    年內再犯」，顯見原實施觀察、勒戒或強制戒治，已無法收
    其實效，而無5 年戒斷期之存在，自無再經觀察、勒戒及強
    制戒治之必要，應得逕行追訴處罰，最高法院著有95年5 月
    9 日95年第7 次刑事庭會議決議可資參照。本件被告前因施
    用毒品案件，經本院裁定送觀察勒戒後，於94年3 月25日執
    行完畢釋放，復於94年間因施用毒品案件，經本院以95年度
    訴字第545 號判決判處有期徒刑8 月確定，有臺灣高等法院
    被告前案紀錄表1 份在卷可參。被告既曾於「5 年內再犯」
    ，且經法院判處罪刑確定，本件被告復於99年6 月1 日施用
    第一級毒品海洛因為警查獲，即非屬該條例第20條第3 項所
    定「5 年後再犯」之情形，檢察官依毒品危害防制條例第23
    條第2 項之規定，予以追訴，自屬適法。
  (二)按海洛因係屬毒品危害防制條例第2條第2項第1款所稱之第
    一級毒品，依法不得施用。核被告甲○○所為，係犯毒品危
    害防制條例第10條第1項之施用第一級毒品罪，其持有海洛
    因後，進而施用，其持有之低度行為應被其施用之高度行為
    所吸收，不另論罪。又被告有如事實欄所載徒刑之宣告及執
    行完畢情形，有臺灣高等法院被告前案紀錄表1份在卷可稽
    ，其於前開有期徒刑執行完畢後5年內，故意再犯本件有期
    徒刑以上之罪，應依刑法第47條第1項之規定論以累犯，並
    加重其刑。爰審酌被告前已因施用毒品案件經觀察勒戒，猶
    未徹底戒除毒癮，本不宜寬貸，惟念其犯後坦承犯行，併考
    量施用毒品乃自戕一己之身體健康，並具有病患性人格之特
    質，其行為本身對社會所造成之危害並非直接、鉅大等一切
    情狀暨參酌檢察官之求刑，量處如主文所示之刑，以資儆懲
    。
  (三)扣案注射針筒（未使用過）1支，為被告所有供預備施用海
    洛因所用之物，業據被告自承在卷，爰依刑法第38條第1項
    第2款規定併予宣告沒收之。
據上論斷，應依刑事訴訟法第273 條之1 第1 項、第284 條之1
、第299 條第1 項前段，毒品危害防制條例第10條第1 項，刑法
第11條前段、第47條第1 項、第38條第1 項第2 款，判決如主文
。
本案經檢察官李怡增到庭執行職務。
中    華    民    國    99    年    10    月    27    日
                  刑事第十庭    法  官  王  琁
以上正本證明與原本無異。
如不服本判決應於收受本判決後10日內向本院提出上訴書狀，並
應敘述具體理由，如未敘述上訴理由者，應於上訴期間屆滿後20
日內補提理由書狀於本院（均須按他造當事人之人數附繕本）「
切勿逕送上級法院」。
中    華    民    國    99    年    10    月    27    日
                                書記官  王淑娟

司法院資訊處製作；財團法人民間司法改革基金會備份。
